---
title: "Vignette gráficos de controle"
author: "Marcelo C Anjos"
date: "`r Sys.Date()`"
output: rmarkdown::html_vignette
vignette: >
  %\VignetteIndexEntry{Vignette gráficos de controle}
  %\VignetteEngine{knitr::rmarkdown}
  %\VignetteEncoding{UTF-8}
---

```{r setup, include = FALSE}
knitr::opts_chunk$set(
  collapse = TRUE,
  comment = "#>"
)
```
## Ideia geral desse documento

- Compreender o uso prático dos gráfcos de controle 
- Praticar construção de documento reproduzível e colaborativo
- Poder usar linguagem simles, a ideia é aprender e não apresentação acadêmica.

#Gráficos de Controle Estatístico


## O que são gráficos de controle

Gráfico de linha que mostra uma medida (eixo y) ao longo do tempo (eixo x). A linha central do gráfico representa a média ponderada e as duas linhas superiores e inferiores representam os limites de controle estatístico.

O que fica dentro dessas linhas chamamos de variação de causa comum inerente ao processo, o que está fora chamamos de causas especiais.

Walther A. Shewhart descreveu dois tipos de variação. As de causas comuns e variação de causas especiais.


- **Causas comuns** - Estão presente no sistema, variação aleatória (e.g. tempo médio para fazer meu arroz no dia a dia)
- **Causas especiais** - Não estão presentes no sistema, sinal não aleatório(e.g tempo pra fazer meu arroz no dia que acabou a energia por 40 minutos)


## Objetivo 

Colocaremos os objetivos

- Never uses retina figures
- Has a smaller default figure size
- Uses a custom CSS stylesheet instead of the default Twitter Bootstrap style


## De onde vem a demanda ?

Qual a necessidade hoje de se usar gráficos de controle do ponto de vista prático

Se quiser da pra plotar um grafico

```{r, fig.show='hold'}
plot(1:10)
plot(10:1)
```


## Como fazer

Aqui da pra colocar um exemplo de cada explicando o uso prático de cada um

Exemplo
```{r, x-barra, message=FALSE,fig.width= 7, fig.height=5}
####Usando a base de dados pistonrings disponivel no pacote qcc
library(qcc)
library(tidyverse)
data("pistonrings")

#Ajustando a tabela para construcao do grafico XR
diametro <- qcc.groups(pistonrings$diameter, pistonrings$sample)

#Gerando gr?fico com dados da Fase1 com 25 primeiras e acrescentando dados da Fase 2 com 15 amostras 
grafico_1 <- qcc(diametro[1:25,], type = "xbar", newdata = diametro[26:40,])

```



Da pra escrever algumas expressões matemáticas e.g. $Y = X\beta + \epsilon$, footnotes^[A footnote here.], e tabelas, e.g. using `knitr::kable()`.

```{r, echo=FALSE, results='asis'}
knitr::kable(head(mtcars, 5))
```

Para fazer uma citação `>`:

> "He who gives up [code] safety for [code] speed deserves neither."
([via](https://twitter.com/hadleywickham/status/504368538874703872))

## Pra onde vai quem é o cliente

Aqui a ideia é colocar quem são os beneficiados ou usa 


## Qual o resultado

Aqui a ideia é colocar quais os benefícios para a sociedade, país, empresa, grupo ou pessoa.